臺灣嘉義地方法院刑事判決
109年度訴字第360號
公  訴  人  臺灣嘉義地方檢察署檢察官
被      告  陳瑋杰

上列被告因傷害等案件，經檢察官提起公訴（108年度偵字第946
2號），本院判決如下：
    主  文
乙○○犯傷害罪，處有期徒刑伍月，如易科罰金，以新臺幣壹仟元
折算壹日。
    事  實
一、乙○○於民國108年11月10日晚間，騎乘車牌號碼000-000號普
    通重型機車，自臺南市後壁區住處往嘉義縣朴子市方向前進
    ，於同日晚間7時10分許行經嘉義縣鹿草鄉嘉36線公路海豐
    村路段時，見代號BN000-H108024號成年女子（真實姓名年
    籍詳卷，下稱甲○）獨自騎乘機車沿嘉36線公路往朴子方向
    行駛。乙○○可預見突然伸手觸碰騎乘機車行進中之人，能使
    該人因驚嚇而摔車受傷，竟意圖性騷擾，基於乘人不及抗拒
    而觸摸胸部、以強暴妨害人行使權利之犯意及縱使人摔車受
    傷亦不違背其本意之傷害之不確定故意，騎乘機車尾隨甲○
    ，假意向甲○問路，並要求甲○停車，甲○察覺有異加速離去
    ，於行駛至嘉義縣朴子市嘉36線公路2公里處時，遭乙○○騎
    乘機車追上，乙○○一邊要求甲○停車，一邊先加速行駛到甲○
    機車左側前方，再放慢速度行駛在甲○機車左側並往右偏靠
    近甲○機車，迫使甲○需放慢速度及往右靠來避免發生碰撞而
    以此強暴方式妨害甲○以正常速度騎乘機車行進離去之權利
    ，復於行駛至十分靠近甲○之機車時，乘甲○在騎乘機車不及
    抗拒，突然伸出右手觸摸甲○左胸部而為性騷擾行為，致甲○
    因受驚而摔車倒地，並受有雙膝挫傷及擦傷、右肩挫傷及擦
    傷、左手挫傷及擦傷、下背挫傷之傷害，乙○○見狀即趁隙騎
    乘機車離去。適巡邏員警於同日晚間7時30分許行經該處，
    甲○向員警求助，始循線查悉上情。
二、案經甲○訴由嘉義縣警察局朴子分局報告臺灣嘉義地方檢察
    署檢察官偵查起訴。
    理  由
一、被告之自白，非出於強暴、脅迫、利誘、詐欺、違法羈押或
    其他不正方法，且與事實相符者，得為證據，刑事訴訟法第
    156條第1項定有明文。此項證據能力之限制，係以被告之自
    白必須出於其自由意志之發動，用以確保自白之真實性。又
    被告或共同被告非任意性之自白，係指實施刑事訴訟之公務
    員以強暴、脅迫、詐欺、利誘、疲勞訊問、違法羈押或其他
    不正方法取得之自白而言，而此等不正方法必須所實施之方
    法對於被告或共同被告足以產生自由意志之壓制而造成違反
    意願之效果者，始足當之（最高法院109年度台上字第2079
    號判決意旨參照）。被告乙○○於本院準備程序時雖辯稱：其
    於警詢時因為害怕，員警說什麼其都說對，其在工地突然被
    逮捕，員警讓其感覺如果不承認就不讓其回去等語（見本院
    訴字卷第200至202頁），然經本院當庭勘驗被告於警詢時之
    錄影光碟之結果，員警詢問被告之態度、語氣平和，並無任
    何辱罵或脅迫之語氣等情無訛，有記載該勘驗結果之本院準
    備程序筆錄1份在卷可憑（見本院訴字卷第186至200頁），
    堪認員警並無任何不正訊問之情形，被告於警詢時之自白任
    意性當屬無疑，況被告於本院準備程序時，就員警究竟有何
    言行舉止致其認為必須為虛偽之認罪乙節，亦未能明確敘明
    （見本院訴字卷第200至202頁），實難認被告於警詢時有何
    自由意志遭壓制之情事，揆諸前揭規定，被告於警詢中之供
    述自有證據能力。
二、除上開所述之外，本案其餘所引用之供述證據，檢察官及被
    告均同意有證據能力（見本院訴字卷第52至53頁），本院審
    酌該等供述證據作成時情況，並無違法取證之瑕疵，與待證
    事實均具有關聯，以之作為證據應屬適當。又本案所引用之
    非供述證據，均與本件事實具有自然關聯性，且無證據證明
    係公務員違背法定程序所取得，是後述所引用之供述及非供
    述證據均有證據能力，先予敘明。
三、訊據被告固承認有於上開時間、地點，自臺南市後壁區住處
    騎乘機車前往嘉義縣朴子市，並於騎乘機車尾隨甲○行至嘉
    義縣朴子市嘉36線公路2公里處時有觸摸甲○之左胸部，惟矢
    口否認有何強制、性騷擾及傷害之犯行，辯稱：其要向甲○
    問路，但甲○一直騎、一直騎，其不小心碰觸到甲○，甲○就
    摔車等語。經查：
  ㈠證人即告訴人甲○於警詢、檢察事務官詢問時證稱：其於108
    年11月10日晚間7時10分許，從嘉義高鐵站騎乘機車要返回
    住處，其從鹿草鄉嘉36線公路海豐村到朴子市嘉36線公路牛
    挑灣時，發覺後方有名騎士尾隨，起先不以為意，不久該名
    騎士已經騎到其左側，詢問朴子市怎麼走，還要其停車，其
    覺得奇怪，就向該名騎士表示要往反方向走，該名騎士表示
    2、3次說聽不懂，要其停車，其覺得有古怪，就向該名騎士
    說往反方向走就可以到了，其趕時間，然後加速騎機車離開
    ，騎了一段路之後，發現該名騎士也加速跟上來，跟到其機
    車左邊，與其保持一樣的車速，再次詢問朴子市要怎麼走，
    並說聽不懂，要求停車，並一直往其方向騎過來，其被迫只
    能一直偏右騎才能保持安全距離，但如果一直往右會掉入水
    溝內，當時其已經預感該名騎士應該有不軌意圖，該名騎士
    一直說聽不懂並要求停車，其只好將車速放慢，表示「你說
    的地方，我不知道在哪裡」，當時行至朴子市嘉36線公路2
    公里處，該名騎士就伸出右手，抓住其左邊衣服胸口並碰觸
    到其左上胸，其嚇了一跳緊急煞車，因此人車失控倒地受傷
    ，其馬上站起來喝止該名騎士，詢問他要做什麼，並說要報
    警處理，同時上前將該名騎士的機車鑰匙轉到熄火，該名騎
    士馬上啟動機車往鹿草方向離去，不久剛好巡邏車經過，其
    揮手請員警到場，員警了解事情原委後，見其受傷就幫其通
    知救護車等語（見嘉朴警偵字第1080022747號卷【下稱警卷
    】第7至8頁，109年度核交字第116號卷【下稱核交字卷】第
    11至13頁）；於本院準備程序時證稱：其於108年11月10日
    晚間從嘉義高鐵站往住處方向騎車，行至嘉36線公路往其住
    處方向時，該路段為直線之產業道路，其不知道被告何時開
    始尾隨，被告假裝問路，說「朴子往哪裡去」，明明該處就
    是朴子，被告還這樣問，其開始懷疑被告是否真的要問路，
    就覺得這個人怪怪的，被告又問一次，在問路過程中一直叫
    其停車，其就指示被告往反方向去，希望被告不要跟著其，
    然後加速想要盡快逃離，大約再騎1、2公里，發現被告也加
    速，當時其車速大約70至80公里，被告先追到其機車左前方
    ，然後將速度放慢靠近其，其怕撞到被告，所以將速度放慢
    至30、40公里，並往右側騎來遠離被告的機車，旁邊都是田
    跟水溝，其再往旁邊騎就摔進去了，被告有點用逼車的方式
    要其停下來，被告的機車慢慢靠近其，後來與其併行，然後
    被告的手就伸過來碰到其左上胸，因為是幾秒鐘瞬間的事情
    ，被告是摸、抓還是推，當下其已經嚇到無法反應，其感覺
    到被告手掌有碰到，當下無法確定被告是推還是摸，反正就
    是有遭被告碰觸到，其將手臂往上舉頂開，然後就摔車受傷
    ，其兩膝及手嚴重挫傷，被告觸碰的位置讓其感覺不舒服。
    其摔車後就大喊「你到底要幹嘛，我家就在前面，我要報警
    」，當下很生氣，就過去將被告的機車熄火，被告一直講「
    小姐你不要緊張」，然後就趁其撿手機時發動機車逃走了，
    沒多久，巡邏警車剛好經過，員警就協助其叫救護車等語（
    見本院訴字卷第255至266頁）明確，經核甲○就被告騎乘機
    車向其問路，其察覺有異，告以反方向之後加速離去，被告
    又加速趕上，先騎乘至其機車左前方，再減速靠近，使其不
    得不放慢速度並往右靠，被告再突然伸手觸摸其左胸部，導
    致其摔車受傷等主要情節，所為證詞具體明確，前後一致，
    並無具體瑕疵可指，當係其親身經歷之事無訛。
  ㈡又員警於108年11月10日晚間7時30分許，駕駛巡邏車行經朴
    子市嘉36線公路2公里處時，發現甲○在該處且機車倒地，又
    經員警調閱監視錄影器畫面，發覺於甲○騎乘機車轉入嘉36
    線公路後約10秒，有名騎士亦騎乘車牌號碼000-000號普通
    重型機車轉入嘉36線公路，員警循線查獲被告時，被告所穿
    著之衣物及配戴之安全帽與上開監視錄影器畫面中之騎士相
    同等情，有現場照片4張、車輛詳細資料報表1份、監視錄影
    器翻拍照片3張、被告照片1張在卷可稽（見警卷第12至13、
    17頁，核交字卷第27至29頁），經核與甲○前開證稱遭被告
    尾隨，因被觸摸而摔車，適巡邏員警經過協助救護等情相符
    。又甲○於案發當日即108年11月10日晚間8時7分即至長庚醫
    療財團法人嘉義長庚紀念醫院（下稱嘉義長庚醫院）急診就
    診，經檢驗出受有雙膝挫傷及擦傷、右肩挫傷及擦傷、左手
    挫傷及擦傷、下背挫傷之傷害，此有嘉義長庚醫院診斷證明
    書1份附卷足憑（見本院訴字卷第16頁），與甲○前揭指稱因
    遭被告觸摸胸部，受到驚嚇而摔車之傷害手段及部位吻合，
    由上各節足認甲○前揭證述之情節，應堪採信。參以被告於
    警詢亦坦認：其有對別人性騷擾，害人翻車。其當時要去嘉
    義的工地，其看到一名女性騎乘機車行經在道路上，其過去
    問路，問朴子要怎麼走，然後右手伸過去性騷擾，碰到對方
    左上胸，對方就跌倒，其因為心情壞、壓力大才會如此等語
    ，此經本院當庭勘驗被告於警詢時之錄影光碟明確，有記載
    該勘驗結果之本院準備程序筆錄1份附卷可參（見本院訴字
    卷第186至200頁），是被告於案發之初確實坦承有騎乘機車
    尾隨甲○，並出於性騷擾之意圖來觸摸甲○之左胸部位，導致
    甲○摔車受傷之事實，此乃不利於己之供述；若非確屬事實
    ，殊難想像被告有虛偽捏造前揭事實而率爾陷己於刑責之可
    能，則被告確實有如事實欄一所示先騎乘機車尾隨甲○，假
    意問路，於甲○騎乘機車離去後，加速追上甲○，再放慢速度
    靠近甲○機車，迫使甲○需放慢速度及往右靠，又乘甲○不及
    抗拒時以右手觸摸甲○之左胸部，使甲○摔車倒地，並因而受
    有前述傷勢之行為等情，應堪認定。
  ㈢被告雖辯稱是不小心觸摸到甲○等語（見本院訴字卷第416頁
    ），然甲○摔車之路段為雙向二線道之產業道路，道路兩旁
    均為田地，此有現場照片2張、google地圖翻拍照片2張附卷
    可稽（見警卷第12頁，核交字卷第25頁），參以被告於本院
    審理時供稱：當時那邊整條路都沒有人等語（見本院訴字卷
    第418頁）；證人甲○於本院準備程序時證稱：從其發現被告
    問路到摔車之期間，該路段都沒有其他的人或車經過等語（
    見本院訴字卷第261至262頁），可知本案案發時上開路段人
    車稀少，倘被告欲問路，本無庸伸手觸摸甲○左胸部，更無
    靠近甲○行駛至會不小心發生碰撞距離之必要。況甲○因被告
    騎乘機車逼近，故有放慢速度朝右側偏駛，此經本院認定如
    前，是縱被告有意促使甲○停車，其大可以口頭、拉住甲○騎
    乘之機車或雙手之方式迫使甲○停車，當不至有失手觸摸到
    甲○左胸部此等隱私部位之理，堪認被告是刻意觸摸甲○特定
    身體部位無訛，被告此部分所辯，自難憑採。
  ㈣被告雖曾辯稱：甲○是自己嚇到摔車受傷等語（見本院訴字卷
    第47至48頁），然被告於警詢時已坦認：其向甲○問路，問
    完路後手伸過去性騷擾，其右手摸到甲○左上胸，甲○就跌倒
    等語（見本院訴字卷第188至191頁）；於偵訊時改供稱：其
    向甲○問路，當時其與甲○都在行進，其要求甲○停車，因為
    其問很多次路，甲○嚇到才緊急煞車，跌倒受傷，其沒有抓
    甲○胸口等語（見108年度偵字第9462號卷第17至18頁）；於
    檢察事務官詢問時又改稱：其向甲○問路，先朝甲○指的方向
    走，但都沒有人，便往回走，其騎很快，經過甲○就沒再問
    路，其不知道甲○為何會跌倒等語（見核交字卷第37至38頁
    ）；於本院準備程序時再改稱：其要去載工具，因為路不熟
    就問甲○，甲○有回答，但因為風很大，其沒有聽清楚，就再
    問一次，結果甲○好像嚇到就自己跌倒，其不知道為何甲○會
    跌倒，其並未觸摸甲○胸部等語（見本院訴字卷第45、47至4
    9頁）；於本院審理時先供稱：其本來要向甲○問路，甲○就
    一直騎、一直騎，其就觸碰到甲○，導致甲○跌倒等語（見本
    院訴字卷第415頁），後又供稱：其本來在問路，好像有擦
    撞到，甲○才會突然摔車，其不清楚是如何擦撞到，好像是
    靠太近，也不清楚是哪裡擦撞到等語（見本院訴字卷第417
    至418頁），是被告就其是否有觸摸甲○、甲○摔車之原因究
    係因其觸摸、與其擦撞或是自己跌倒等節，所述前後不一，
    且一再反覆，足見其卸責之心。而甲○就其因遭被告觸摸而
    受驚方才摔車受傷等情，已證述明確，業如前述，衡情甲○
    正常行駛在道路上，在未遭任何外力影響之情況下，實無突
    然自行摔車跌倒之理，亦殊難想像會僅因他人問路即受驚，
    並進而摔車跌倒，足認甲○當係因被告觸摸方因受驚而摔車
    跌倒，被告辯稱甲○自行摔車等語，不足採信。
  ㈤性騷擾防治法第25條所規定之強制觸摸罪，係指行為人對於
    被害人之身體為偷襲式、短暫性之不當觸摸行為，而不符刑
    法第224條強制猥褻罪之構成要件而言。而所謂「性騷擾」
    ，係指性侵害犯罪以外，對他人實施違反其意願而與性或性
    別有關之行為，且合於性騷擾防治法第2條第1款、第2款所
    規定之情形而言。同法第25條第1項規定之「意圖性騷擾，
    乘人不及抗拒而為親吻、擁抱或觸摸其臀部、胸部或其他身
    體隱私處之行為者」，其所謂「不及抗拒」係指被害人對行
    為人所為之性騷擾行為，尚未及感受到性自主決定權遭受妨
    害，侵害行為即已結束而言，此即性騷擾行為與刑法上強制
    猥褻罪區別之所在。究其侵害之法益，強制猥褻罪乃侵害被
    害人之性自主決定權，即妨害被害人性意思形成及決定之自
    由，性騷擾行為則尚未達於妨害性意思之自由，而僅破壞被
    害人所享有關於性、性別，及與性有關之寧靜及不受干擾之
    平和狀態而言（最高法院109年度台上字第1067號判決意旨
    參照）。而依一般社會通念，女性之胸部為他人非經同意不
    得觸摸之身體隱私部位，隨意觸摸是與性及性別有關之行為
    ，參酌甲○於本院準備程序時證稱：被告摸其是幾秒鐘瞬間
    的事情，其錢包放在機車椅墊內，所以被告不是要搶錢，被
    告碰觸的部位讓其不舒服，問路也不會去拍一個女生的胸部
    等語（見本院訴字卷第257、261頁）明確，可見被告是乘甲
    ○騎乘機車時，刻意短暫、偷襲式地不當觸摸甲○之左側胸部
    ，且在甲○不及表達拒絕意願時，觸摸行為即已結束，其行
    為已足使甲○感覺遭冒犯，又非出於取得財物等其他目的而
    為，當係出於性騷擾之意圖，被告所為屬性騷擾防治法第25
    條第1項所規範之性騷擾行為無訛。
  ㈥綜上所述，被告所辯並不足採。本案事證明確，被告之犯行
    堪可認定，應依法論科。
四、論罪科刑：
  ㈠被告行為後，刑法第304條第1項業於108年12月25日修正公布
    ，並於108年12月27日生效施行。修正前刑法第304條第1項
    得併科之罰金刑數額為「300元以下」，並須依刑法施行法
    第1條之1第2項前段之規定換算，將所定數額提高30倍，而
    修正後刑法第304條第1項得併科之罰金刑數額則將以上開換
    算標準換算後之金額即新臺幣9,000元明定於條文中，是該
    條文之構成要件及法定刑均無變更，並無法律變更之情事，
    毋庸為新舊法之比較，應逕適用裁判時之法律即修正後刑法
    第304條第1項之規定論處。
  ㈡核被告所為，係犯刑法第277條第1項之傷害罪、第304條第1
    項之強制罪及性騷擾防治法第25條第1項之性騷擾罪。
  ㈢至被告因意圖性騷擾而觸摸甲○胸部，致甲○摔車倒地受傷後
    ，雖未予救助或報警處理隨即騎乘機車離去，然甲○摔車受
    傷係因遭被告觸摸胸部而受驚所致，並非因被告騎乘機車擦
    撞或因被告騎乘機車逼近所造成，是甲○摔車受傷尚難逕認
    是因被告騎乘動力交通工具肇事之事故。又被告伸手觸摸甲
    ○，其主觀上係為對甲○性騷擾，其後甲○摔車受傷為被告遂
    行其犯行之因果歷程所造成之結果，被告離去當屬犯罪後掩
    飾、避責之後行為，仍應從被告之主觀犯意論罪，無再論以
    肇事逃逸罪責之餘地，附此敘明。
  ㈣被告為不當觸摸甲○，而於行車途中逼近甲○機車來迫使甲○無
    法正常行駛於道路上，再伸手觸摸甲○胸部，使甲○摔車受傷
    等因果歷程，在自然意義上雖非完全一致，然有局部重疊合
    致，且犯罪目的單一，依一般社會通念，應評價為一行為方
    符合刑罰公平原則，足認被告係以一行為觸犯上開3罪名，
    為想像競合犯，應依刑法第55條之規定，從一重之傷害罪處
    斷。
  ㈤爰以行為人之責任為基礎，審酌被告未能尊重他人之身體自
    主權利及行駛於道路上之權利，竟於甲○返家並獨自一人正
    常行駛於道路上時，刻意先騎乘機車靠近甲○，迫使甲○減速
    後，再伸手觸摸甲○之左胸部，使甲○摔車並受有傷害，參酌
    甲○於檢察事務官詢問敘及本案案發過程時當庭哭泣，並表
    示其回想到本案心有餘悸，感到恐懼，騎車時看到後方有燈
    ，都會疑心等語（見核交字卷第11至12頁），足見被告所為
    使甲○身心受創甚鉅，影響甲○日常生活及對人際往來之信任
    ，所為不應寬貸，又被告犯後否認犯行，且於檢察事務官詢
    問時雖表明有和解意願，然均未聯繫甲○洽商和解事宜，迄
    今亦未與甲○達成和解，難認被告有悔悟及彌補其所為過錯
    之意，無從為有利於被告之量刑考量，兼衡被告犯罪之手段
    、造成甲○所受傷勢之程度、於本院審理時自承國中畢業之
    智識程度、未婚、在工地工作之生活狀況（見本院訴字卷第
    420頁）及其前科素行等一切情狀，量處如主文所示之刑，
    並諭知易科罰金之折算標準，以示懲儆。
據上論斷，應依刑事訴訟法第299條第1項前段，性騷擾防治法第
25條第1項，刑法第11條前段、第277條第1項、第304條第1項、
第55條、第41條第1項前段，刑法施行法第1條之1第1項，判決如
主文。
本案經檢察官陳則銘提起公訴，檢察官林俊良、徐鈺婷到庭執行
職務。
中　　華　　民　　國　　110 　年　　3 　　月　　30　　日
　　　　　　　　　刑事第六庭  審判長法　官　王慧娟

　　　　　　　　　　　　　　　    　法　官　李東益

  　　　　　　　　　　　　　　　　  法　官　官怡臻
以上正本證明與原本無異。
如不服本判決應於收受判決後20日內向本院提出上訴書狀，並應
敘述具體理由；其未敘述上訴理由者，應於上訴期間屆滿後20日
內向本院補提理由書（均須附繕本）「切勿逕送上級法院」。告
訴人或被害人如對於本判決不服者，應具備理由請求檢察官上訴
，其上訴期間之計算係以檢察官收受判決正本之日期為準。
中　　華　　民　　國　　110 　年　　3 　　月　　30　　日
                                    書記官  李彥廷
附錄本案論罪科刑法條
中華民國刑法第277 條
傷害人之身體或健康者，處5 年以下有期徒刑、拘役或50萬元以
下罰金。
犯前項之罪，因而致人於死者，處無期徒刑或7 年以上有期徒刑
；致重傷者，處3 年以上10年以下有期徒刑。

中華民國刑法第304 條
以強暴、脅迫使人行無義務之事或妨害人行使權利者，處3 年以
下有期徒刑、拘役或9 千元以下罰金。
前項之未遂犯罰之。

性騷擾防治法第25條
意圖性騷擾，乘人不及抗拒而為親吻、擁抱或觸摸其臀部、胸部
或其他身體隱私處之行為者，處2 年以下有期徒刑、拘役或科或
併科新臺幣10萬元以下罰金。
前項之罪，須告訴乃論。